# 特殊情况下的财政补贴是否可以入其他收益？

提问人：茶前饭后 时间：2018-02-28 21:30:32
请教陈版，城投债发债项目中，收到政府符合不征税条件的政府专项财政补贴该放哪个科目核算？原来是营业外收入，现在也是其他收益吗？拜谢!

回答人：chenyiwei
请参照政府补助准则的官方解读中对“日常活动”的判断标准，“通常情况下，若政府补助补偿的成本费用是营业利润之中的项目，或该补助与日常销售等经营行为密切相关（如增值税即征即退等），则认为该政府补助与日常活动相关”，即需确定作为补偿对象的支出所列入的利润表项目，据此确定对应的补贴属于营业外收入还是其他收益。